【裁判字號】    97,抗,20
【裁判日期】    970125
【裁判案由】    聲請減刑
【裁判全文】
臺灣高等法院臺南分院刑事裁定            97年度抗字第20號
抗  告  人
即  受刑人  甲○○
                    現於臺灣嘉義監獄執行中
上列抗告人因聲請減刑案件，不服臺灣嘉義地方法院中華民國96
年11月30日裁定（96年度聲減字第1968號）提起抗告，本院裁定
如下：
    主  文
抗告駁回。
    理  由
一、本件抗告意旨略以：假釋中因故意更犯罪，受有期徒刑以上
    刑之宣告者，於判決確定後六月以內，撤銷其假釋。但假釋
    期滿逾三年者，不在此限，刑法第78條第1項定有明文。原
    審法院所為裁定之案件，抗告人於民國87年8月21日縮短刑
    期假釋出監，而於92年4月9日假釋期滿，迄今已逾三年則依
    前開條文不得撤銷假釋，為此提起抗告，請求本院撤銷原審
    裁定云云。
二、原裁定以：抗告人因於：(一)、民國84年6月30日起至85年6月
    2日期間犯偽造有價證券罪（刑法第201條第1項），經臺灣
    高等法院臺南分院86年度上訴字第569號判決判處有期徒刑
    4年6月，86年7月21日確定；(二)、又於85年6月2日犯偽造文
    書罪（刑法第216條），經臺灣嘉義地方法院84年度自字第
    107 號判決判處有期徒刑4月，85年9月30日確定。茲檢察官
    以受刑人所犯前開(二)之偽造文書罪之犯罪時間，係在中華民
    國96 年4月24日以前，合於減刑條件，聲請予以減刑，並與
    所犯上揭(一)所示之偽造有價證券罪所處有期徒刑部分定其應
    執行之刑。經核尚無不合，爰裁定抗告人所犯偽造有價證券
    罪，處有期徒刑4年6月，又所犯偽造文書罪，處有期徒刑4
    月，減為有期徒刑2月，應執行有期徒刑4年6月。
三、本院經核原審認事用法並無不當。抗告人雖以上開情詞置辨
    。但查：抗告人前犯偽造文書罪，經本院以82年度上易字第
    302號判決判處有期徒刑3年6月確定；又犯上開偽造有價證
    券及偽造文書罪，分別經本院及臺灣嘉義地方法院以86年度
    上訴字第569號、84年度自字第107號判決判處有期徒刑4年6
    月及3月，並經裁定應執行有期徒刑4年7月確定，二案接續
    執行。抗告人刑期自84年9月23日起算於84年9月26日入監執
    行，並於87年8月21日因縮短刑期假釋出監，然於假釋保護
    管束期間因更犯詐欺罪，經法院判決確定而依法撤銷假釋，
    須執行殘餘刑期4年7月又19日，後經通緝，於呈送診斷證明
    書後暫緩執行，又於93年7月12日入監執行等情，有上開本
    院及臺灣嘉義地方法院刑事判決、臺灣台北監獄89年12月13
    日北監守字第9147號函、在監或出監受刑人資料表及法務部
    89年12月8日法89矯字第043882號函文等件在卷可稽。則抗
    告人雖經假釋，但其後又經撤銷假釋而執行殘刑，並無抗告
    人所稱之「假釋業於92年4月9日期滿」之情事，抗告人以上
    開情詞提起本件抗告，並無理由，應予駁回。
四、據上論結，應依刑事訴訟法第412條，裁定如主文。
中    華    民    國    97    年    1     月    25    日
                  刑事第四庭  審判長法  官  吳志誠
                                    法  官  羅心芳
                                    法  官  陳珍如
以上正本證明與原本無異。
如不服本裁定，應於收受本裁定後五日內向本院提出再抗告狀。
                                    書記官  岑  玢
中    華    民    國    97    年    1     月    25    日


司法院資訊處製作；財團法人民間司法改革基金會備份。
